臺灣高等法院交通事件裁定　　　　　　　　　　　　　九十三年度交抗字第四○號
　　抗　告　人
　　即受處分人　甲○○
右抗告人因違反道路交通管理處罰條例案件，不服臺灣臺北地方法院中華民國九十二
年十二月二十四日，九十二年度交聲字第一四三三號裁定（原處分案號：北市裁三字
第裁二二─Ａ00000000號），提起抗告，本院裁定如左：
    主  文
抗告駁回。
    理  由
一、按汽車駕駛人，爭道行駛有不依規定駛入來車道者，處新臺幣六百元以上一千八
    百元以下罰鍰，道路交通管理處罰條例第四十五條第三款定有明文；而依同條例
    第六十三條第一項第一款之規定，違反上開規定，除依原條款處罰鍰外並予記違
    規點數一點。
二、查原處分機關臺北市交通事件裁決所九十二年十月二十二日北市裁三字第第裁二
    二─Ａ00000000號違反道路交通管理事件裁決書以抗告人即受處分人甲
    ○○於九十二年六月三日十四時三十三分，在臺北市○○路，駕駛車號為ＳＩ—
    一一七七號之小客車，不依規定駛入來車道，經臺北市政府警察局松山分局松山
    派出所執勤員警舉發，原處分機關依道路交通管理處罰條例第四十五條第三款、
    第六十三條第一項第一款規定，裁處受處分人罰鍰新臺幣九百元，並記違規點數
    一點。受處分人不服聲明異議，經原審以異議無理由，裁定駁回。
三、受處分人抗告意旨略以：本案直接證據照片確不清楚，依嚴格證據主義本案並無
    適足證據能力，照片不清楚怎能辯明該車廠牌及顏色，裁定書三所言「自用小客
    車延東寧路南向北行駛」，則該車前進方向正和京華城地下室停車場同一邊即同
    一方向，並不需違規誇越雙黃線逆向云云。
四、經查：1.觀諸警方採證照片，上述小客車行駛之道路，地上畫有雙黃色實線，該
    車右側後輪剛誇越雙黃實線行駛於來向車道而正在逆向行駛欲轉入停車場入口等
    情明確；2.受處分人於原審亦自承其自用小客車為福特廠牌，偏藍灰色等語，復
    與採證照片中違規之自用小客車廠牌及顏色均為相符；3.卷附之採證照片車牌號
    碼固因對焦不清晰，惟仍可辨識車號末四碼為「１１７７」，而前兩碼之各種可
    能字軌亦經原審查詢「ＳＩ─１１７７」、「Ｓ１─１１７７」、「５Ｉ─１１
    ７７」、「５１─１１７７」等車輛之車籍資料，其中並無「Ｓ１─１１７７」
    、「５Ｉ─１１７７」、「５１─１１７７」等車號之車籍資料，即相關監理機
    關並未核發該等車號之車輛牌照供使用中，有該等車號查詢汽車車籍資料三紙在
    卷可按；4.綜上，足見採證照片中之車輛車號即為「ＳＩ─１１７７」無誤，抗
    告人於上開時、地違規，堪以認定，是抗告人所辯舉發照片中車號模糊，難辨違
    規車輛為其所有之車輛，且無法辨明該車之車輪有壓到雙黃線，也未能看出該車
    行進方向之連續動作具體為何云云，要係推託之詞，並不足採。原審因而認原處
    分機關據以援引上開規定，裁處受處分人罰鍰新臺幣九百元，並記違規點數一點
    ，並無不當，而駁回受處分人異議之聲明，經核並無不合，本件抗告為無理由，
    應予駁回。
據上論斷，應道路交通管理處罰條例第八十九條，道路交通案件處理辦法第二十六條
，刑事訴訟法第四百十二條，裁定如主文。
中　　　華　　　民　　　國　　九十三　　年　　　一　　　月　　 二十 　　日
                              臺灣高等法院交通法庭
                                  審判長法  官  洪  政  雄
                                        法  官  鄧  振  球
                                        法  官  李  春  地
右正本證明與原本無異。
不得再抗告。
                                        書記官  柳  秋  月
中　　　華　　　民　　　國　　九十三　　年　　　一　　　月　　 二十 　　日
